臺灣高等法院臺南分院刑事判決　　　　 99年度上易字第706號
上　訴　人
即　被　告　詹國榮
上列上訴人因竊盜案件 ， 不服臺灣嘉義地方法院99年度易字第
491號中華民國99年10月26日第一審判決（ 起訴案號：臺灣嘉義
地方法院檢察署99年度偵字第4650號），提起上訴，本院判決如
下：
    主  文
上訴駁回。
    事  實
一、詹國榮與馬志強（業經判刑確定）共同意圖為自己不法之所
    有，基於竊盜之犯意聯絡 ，於民國（下同）96年8月16日日
    沒前之17時20分許，由詹國榮駕駛車牌號碼SC－9478號自小
    客車搭載馬志強 ，至嘉義縣朴子市仁和里小糠榔351號李君
    怡之住處，馬志強負責在外把風，詹國榮則持非兇器之器物
    破壞鐵捲門後進屋（侵入住宅部分未據告訴），竊取李君怡
    所有之新臺幣（下同）15,000元得手。嗣經黃清華發現並通
    知李君怡報警，為警循線查獲 ，並扣得白色棉質手套1只、
    黃色紙袋1個及托鞋1雙，而悉上情。
二、案經馬志強告發臺灣嘉義地方法院檢察署檢察官偵查起訴。
    理  由
一、認定犯罪所憑之證據及理由
（一）公訴人及被告，均同意下述之供述或非供述證據之證據能
      力，本院審酌前開證據之作成或取得之狀況，並無非法或
      不當取證之情事，且亦無顯不可信之情況，並無證據力明
      顯過低之情形，復經本院於審判期日就上開證據依法進行
      調查、辯論，依刑事訴訟法第159條之5規定，均具有證據
      能力，合先敘明。
（二）告訴人李君怡住處於96年 8月16日日沒前之17時20分許遭
      竊財物15,000元乙節，業據告訴人於前案警詢及原審審理
      時具結證述綦詳（見嘉義縣警察局朴子分局嘉朴警偵字第
      0960084656號卷，下稱警卷，第10頁；原審卷第57頁），
      並有被害報告單 、中華民國96年日出日沒時刻表各1紙附
      卷可佐（見警卷第14頁；原審卷第30頁），又告訴人於96
      年 8月16日20時20分許警詢及原審99年10月12日審理時均
      證陳 ：96年8月16日17時27分許接獲通知住處有小偷在撬
      開鐵捲門，先報警後，於同日17時35分許到達住處，發現
      馬志強由撬開之鐵捲門旁走出來，當時天色未暗，可以清
      楚看到對方長相等語（見警卷第9、10頁；原審卷第56 、
      57頁），再者，證人黃清華於前案96年8月16日19時40 分
      許警詢時證述：96年8月16日17時20分許發現有2位男子在
      告訴人住處外，形跡可疑，且左側白鐵門有遭撬開痕跡，
      即以電話由友人轉知告訴人返家；該2男子其中1人在鐵捲
      門旁破壞鐵捲門 ，另1位在馬路旁把風，經指認馬志強即
      為在馬路旁之男子等語（見警卷第12至13頁），並於96年
      9月17日檢察官訊問時具結證稱 ：當時看到鐵門尚未遭破
      壞成如警卷第19頁編號01照片所示狀況等語（見臺灣嘉義
      地方法院檢察署96年度偵字第6934號影卷，下稱前案偵查
      卷，第5頁） ，復於原審99年10月12日審理時到庭具結證
      稱：警詢所述實在，當時天色未暗，不需開車燈，另鐵捲
      門撬開之部分尚無法供人進入 ；未注意在場之2人有無看
      到伊等語（見原審卷第49、51、52頁），而馬志強對於其
      涉犯本件竊盜案件，亦於原審法院前案訊問時坦白承認（
      見原審法院96年度易字第736號影卷 ，下稱前案原審卷，
      第6頁），復經原審法院以96年度朴簡字第457號判決有期
      徒刑4月，如易科罰金，以1,000元折算1日確定 ，此有判
      決書1份附卷為佐 （見臺灣嘉義地方法院檢察署99年度他
      字第156號卷，下稱他字卷，第4頁），即當時天色未暗，
      證人無誤認之可能 ，且本件係黃清華先發現有1人在撬開
      鐵捲門 ，另1人即馬志強在馬路邊，立刻轉知告訴人前來
      後離去，而在場之人尚繼續在破壞鐵捲門，告訴人旋即返
      抵住處發現馬志強在場，黃清華與告訴人所指述之人應非
      不同 ，馬志強確有與另1人為本件竊盜犯行，可先予認定
      。
（三）另證人馬志強於前案原審法院96年12月13日訊問時具結證
      稱：當日係與被告詹國榮（筆錄記載為張國榮）一起至告
      訴人住處 ，由被告駕駛其所有之紅色BMW自小客車搭載前
      往，現場遺留之托鞋為被告所有；告訴人返家只看到伊，
      跟伊講話時並未看到被告；伊有看到被告進屋，並從破壞
      鐵捲門出來繞到後面開車離開現場；被告係住在嘉義縣六
      腳鄉正義村197號，63年出生等語（見前案原審卷第6、7
      頁），並於原審99年10月12日審理時到庭具結證稱：當時
      筆錄將詹國榮誤載為張國榮，但有陳述車牌號碼等資料，
      即為被告無誤，判決書之記載亦屬有誤；本件判刑後，有
      問過被告是否被判刑，發現被告並未被判刑，才會告發被
      告本件竊盜案件，並未冤枉被告等語（見原審卷第44、47
      頁） ，佐以黃清華於前案96年8月16日19時40分許警詢時
      即已證述 ：並未看到馬志強與另1位男子如何至現場，但
      遠方有1輛紅色BMW自小客車，不確定是否為其等之車輛，
      但未記下車牌號碼等語（見警卷第13頁），而車牌號碼SC
      －9478號車輛係紅色BMW自用小客車 ，為被告所有，已據
      其坦承在卷（見原審卷第22頁），並有車號查詢汽車車籍
      1紙附卷可稽（見原審卷第29頁），紅色BMW車輛並非多見
      ，黃清華特別注意及此，且與被告並無相識，無知悉被告
      所有之自小客車係紅色BMW車輛 ，即無設詞誣陷被告之理
      ，可推論被告確實有駕駛前揭車輛至告訴人住處附近停放
      ，並至告訴人住處。再以馬志強於前案原審法院訊問時證
      稱另1位竊盜者為詹國榮 ，然因筆錄誤載為「張國榮」，
      致判決書亦誤載為「張國榮」，警方並未偵辦「張國榮」
      ，馬志強因本件竊盜案件及另案徒刑於98年2月4日執行完
      畢後出監，始發覺被告本件竊盜案件並未遭判刑，於99年
      1月20日至臺灣嘉義地方法院檢察署告發被告本件竊盜犯
      行，此有臺灣高等法院被告前案紀錄表、訊問筆錄各1份
      在卷可稽（見原審卷第31至37頁；他字卷第2頁），可徵
      馬志強所為不利被告之證述，要非虛捏。
（四）又證人馬志強於原審審理時亦具結證陳：當時被警方抓住
      ，看到被告從鐵捲門出來，走旁邊田埂路，都是泥巴，現
      場留下之拖鞋應係被告所有，因當時被告跑掉時並未穿鞋
      等語（見原審卷第43頁），輔以本件警方據報至現場後，
      在遭破壞鐵捲門旁之農田中查獲拖鞋1雙 ，並採集農田中
      之鞋印，併同馬志強當時所穿著之球鞋送內政部警政署刑
      事警察局鑑定 ，結果發現現場遺留之鞋印，其中2枚有與
      馬志強所穿著球鞋左腳、右腳鞋底拓印紋痕型態、大小、
      間距類同 ，另1枚則與查獲之拖鞋左腳鞋底拓印紋痕型態
      、大小、間距類同，此有該局96年10月8日刑鑑字第09601
      34053號鑑定書1份、勘察採證同意書 、證物清單各1紙、
      勘察照片13張在卷可稽（見警卷第17至26頁；前案偵查卷
      第9-1至21頁），雖缺乏足資個化之紋痕特徵 ，然以警方
      採證鞋印之位置，在靠近遭破壞鐵捲門之農田中，此有採
      證照片在卷可參（見警卷第24頁編號12照片），亦可憑佐
      馬志強上揭證詞之真實性。
（五）按被告或共犯之自白，不得作為有罪判決之唯一證據，仍
      應調查其他必要之證據，以察其是否與事實相符，刑事訴
      訟法第156條第2項定有明文。其立法目的乃欲以補強證據
      擔保自白之真實性，亦即以補強證據之存在，藉之限制自
      白在證據上之價值。而所謂補強證據，則指除該自白本身
      外，其他足資以證明自白之犯罪事實確具有相當程度真實
      性之證據而言。其所補強者，非以事實之全部為必要，但
      亦須因補強證據與自白之相互利用，而足使犯罪事實獲得
      確信者，始足當之。又共犯所為不利於己之陳述，固得採
      為其他共犯犯罪之證據，然為保障其他共犯之利益，該共
      犯所為不利於己之陳述，除須無瑕疵可指外，且仍應調查
      其他必要之證據，以察其是否與事實相符，不得專憑該項
      陳述作為其他共犯犯罪事實之認定，即尚須以補強證據予
      以佐證，不可攏統為同一之觀察（最高法院96年度台上字
      第901號判決意旨參照）， 本件共犯馬志強於前案警詢及
      偵查中均未坦承犯行，亦未供出被告共同涉犯本案，於前
      案原審法院行準備程序時，始坦白竊盜罪行並供出被告共
      犯事實，就其業已供承之竊盜犯行，實際上並無任何得以
      減刑之寬典或利益存在，反之，其於原審審理中以證人身
      分具結所為被告涉案之證言，如係任意誣指被告，則需另
      行背負刑法偽證重罪之罪責，衡情馬志強實無甘冒偽證重
      罪，設詞誣陷被告之理，而證人黃清華、告訴人之證詞及
      現場採證之鞋印等證據資料，均直指本件竊盜行為人應有
      2人 ，皆可為補強證據，足以擔保馬志強自白犯罪而不利
      被告證述之真實性。被告雖否認上情，惟馬志強與被告係
      相識多年之鄰居，亦知悉被告尚在假釋中，已據其證述在
      卷（見前案原審卷第6、7頁），而被告前因麻醉藥品管理
      條例案件 ，經原審法院以85年度易字第527號判決判處有
      期徒刑5月，又因懲治盜匪條例等案件 ，經原審法院以85
      年度訴字第502號判決判處應執行有期徒刑14年8月確定，
      上開各罪經減刑裁定定應執行有期徒刑14年4月，95年4月
      6日因縮短刑期假釋出監，付保護管束 ，於99年5月8日保
      護管束始期滿 ，此有臺灣高等法院被告前案紀錄表1份在
      卷為考，於本件案發之際，被告確實於假釋期間，馬志強
      上開證述並非虛構，同徵被告有隱蔽犯行以免假釋遭撤銷
      而需執行徒刑之否認本件犯行誘因。
（六）再者，告訴人於前案警詢時證述：看到馬志強從遭破壞之
      鐵捲門旁走出來 ，當時其手上握有黃色紙袋1個，當伊靠
      近馬志強時，其趕快走到大排水溝，將黃色紙袋丟入大排
      水溝中；當時一直跟著馬志強直到警方前來等語（見警卷
      第10頁），馬志強於原審法院前案及原審審理時則證稱：
      黃色紙袋為被告所攜帶，記得內有2雙手套，1雙手套可能
      係被告戴著 ，作案後丟棄等語（見原審前案卷第7頁；原
      審卷第45頁） ，而警方在大排水溝中打撈黃色紙袋1個，
      內有棉質手套1只 ，復於鐵捲門上發現布質手套之痕跡，
      此有扣押物品目錄表 、勘察採證同意書及照片3張存卷可
      證（見警卷第15、16、24、26、27頁），馬志強雖否認有
      將黃色紙袋丟棄至大排水溝中，然告訴人與馬志強亦無恩
      怨，應無設詞誣指馬志強而自陷偽證罪之理，況其親眼目
      擊馬志強將紙袋丟入大排水溝中，警方始得循線打撈查獲
      ，已徵告訴人之證詞應無瑕疵，可見被告與馬志強至告訴
      人住處行竊時 ，應有攜帶棉質手套，而1雙由被告穿戴以
      破壞鐵捲門 ，復於遭告訴人發覺時，馬志強將其中1只棉
      質手套放置在黃色紙袋中並丟棄在大排水溝中，洵無疑義
      。至於被告所持以破壞鐵捲門之器物，未據扣案，再以馬
      志強、黃清華及告訴人之證詞，均未述及有看到被告持何
      器物將鐵捲門撬開等情 （見警卷第10頁；原審卷第46 、
      53頁），且依鐵捲門破壞之方式，係從旁順著捲軸撬開，
      並非將鐵門從中鋸開，是否即為持客觀上足對人之生命、
      身體、安全構成威脅，具有危險性而可作為兇器使用之工
      具行竊，尚非無疑，依有疑利於被告之法則，本院不為認
      定被告係使用兇器行竊，應僅足認定被告有普通竊盜之犯
      行。是被告與馬志強應有共犯本件竊盜之行為決意，由被
      告駕車搭載馬志強至告訴人住處，再由被告進入告訴人住
      處下手行竊，而馬志強則在外把風、接應，其等共犯竊盜
      犯行，甚為灼然。
二、對於被告辯解本院之判斷
（一）被告辯解要旨
      辯稱：96年8月伊都在台北，沒有回來嘉義云云。
（二）不採的理由
    １被告抗辯本件竊盜發生之96年8月16日日沒前之17時20分
      許，伊不在台北，並聲請傳訊證人黃薏臻、洪琮崴、吳小
      惠，惟經本院隔離交互詰問結果，證人黃薏臻、洪琮崴、
      吳小惠三人之證述及被告之陳述，互不相符，無從採為被
      告不在場之證明。析論如下：
      證人即被告之表妹黃薏臻證稱 ：「被告96年7月10日以
        後就去我那裡（新北市林口區），當時剛好是小孩放假
        的時候，到中秋節之後才離開，被告住我家後，因為有
        男網友（匿名：抓抓）幫他介紹做鐵門的，他去做一天
        或兩天外，沒有去做其他工作，被告住在我家期間，白
        天沒有出去過，幾乎都在家裡，只有偶爾出去買東西就
        回來了。洪琮崴從96年7月初開始都到我家玩牌 ，只要
        我家有玩牌，他就一定會來玩，我們每週都有玩四、五
        天。吳小惠只要我家有玩牌，她也都會去，但吳小惠不
        會玩牌，只是去吃東西、聊天。我們玩牌，有時候十幾
        個，有時候七、八個，正常都是七、八個人、兩桌，固
        定有兩桌 。96年8月16日被告在我家，因為如果他有出
        去，都是載我兒子去泰山的廖添丁廟拜拜，當時因為被
        告找不到工作，我兒子都陪他去拜拜。他們有時去廖添
        丁那裡，也會去林口竹林山寺，他們去拜拜好幾次，一
        週有好幾次，有時他們也會去別的地方，詳細幾次我不
        知道。被告住我家期間，被告出去我都會知道，因為我
        都在家，他出去要向我拿鑰匙，因為我們住的地方要磁
        扣感應才可以進出 。96年8月16日下午5、6點我們好像
        去淡水。十幾個人去，我們都是網友，有匿名抓抓、小
        川等人，有的我不知道名字，被告也有去，洪琮崴有去
        ，吳小惠沒有去。我們去淡水玩，我們從八里坐船過去
        淡水，去淡水吃東西後逛一逛回來，被告當天自己也有
        帶一名女性朋友一起去。我自己開車，另外的網友也都
        是自己開車，我們約在八里那裡集合，我車上載兩個小
        孩、應該還有洪琮崴，我們四人一部車，被告也是我載
        去的，被告的女朋友沒有坐我的車，我們大約八、九點
        就離開，我們搭最後一班船回來，因為我記得當時一直
        找被告他們二人要搭最後一班船回八里，我們回八里後
        ，被告的女朋友就沒有上我的車，我們從八里就直接回
        家，沒有去別的地方。在淡水逛淡水老街附近，及河邊
        夜市那裡，從河邊先逛，逛到盡頭再從老街那裡回來。
        在逛的時候，被告也都是跟我們一起逛，我們十幾個人
        都是一路這樣逛。洪琮崴有跟我們一起逛但他也是會跟
        朋友聊天一起逛。洪琮崴有坐我的車回。在淡水逛街時
        ，到餐廳吃熱炒，那是大家均攤，沿途自己要吃什麼就
        自己買。」云云（見本院卷99年12月29日筆錄第3至10
        頁）。
      證人洪琮崴證稱：「96年7、8月間認識被告的。我在網
        路上認識黃薏臻，大約每隔一、兩天我都會去黃薏臻那
        裡打牌，我去的時候，被告都會在那裡因而認識，我和
        被告並沒有天天見面，我到證人黃薏臻家打牌，我們都
        是在網路上約一約，每次去大約有六、七個人，有一桌
        是麻將，其他的人會在旁邊玩撲克牌，或是聊天、喝酒
        ，每次去玩麻將被告都在場，被告只有在旁邊陪小孩玩
        撲克牌。96年8月16日當天我已不記得了。我曾經與證
        人黃薏臻、被告一起去過淡水。黃薏臻、和她的兩個小
        孩、被告以及被告兩個女性朋友。總共七個人去。沒有
        其他人去，不記得哪一天，出去玩只有這一次，我們開
        兩台車，我自己開一部車，我載證人黃薏臻還有他的小
        孩，我們四人一部車，被告開證人黃薏臻的車子，載他
        的兩位女性友人，直接開車去淡水，我們大約三、四點
        時去的，逛一逛之後在那裡吃晚餐，晚餐吃什麼忘記了
        ，我只記得在淡水吃的，晚餐的費用好像是被告付的。
        去淡水逛先逛老街再逛回來河邊，吃完晚餐就回來，是
        開車離開，離開淡水直接回林口黃薏臻的家，回林口一
        樣是七人，我們兩部車出去，一樣兩部車回來，搭載的
        人也是一樣。」（見本院卷99年12月29日筆錄第3至14
        頁）。
      證人吳小惠證稱：「我與黃薏臻是朋友，我去黃薏臻家
        就會看到被告，大約在96年暑假期間左右，我常去他家
        串門子，我們沒有天天見面，一週最少見過兩次，不清
        楚96年8月16日被告的行蹤 ，去黃薏臻家唱歌、喝茶，
        有一些黃薏臻的朋友在他家，有時最多會有二十幾人，
        我們在黃薏臻家都在唱歌、喝茶、聊天，也有人在那裡
        打牌，打麻將，固定一桌，沒有玩撲克牌，確定一桌四
        個人玩麻將，其他的人在旁邊喝酒、聊天，沒有玩其他
        的牌，我去的時候被告都在場，被告也會跟我們一起看
        電視、唱歌，我沒有看過他打牌，洪琮崴他也是網友，
        我有看過他打麻將，不曾與黃薏臻、洪琮崴及被告等人
        一起出去玩過。與黃薏臻我們96年初在網路上有接觸聊
        天 ，後來是96年6月間網友帶我去證人黃薏臻家認識的
        ，詳細日期我忘記了，之前我都斷斷續續去黃薏臻家，
        大約在96年8月中偏月底間我就比較常去去黃薏臻家。6
        月網友帶我去證人黃薏臻家時，我就有看過被告，當時
        黃薏臻有介紹被告是他表哥 ，6月碰到被告時黃薏臻說
        他表哥來住他家，跟她兒子睡。我沒有印象96年8 月16
        日當天我有無去黃薏臻家。」（見本院卷99年12月29日
        筆錄第14至17頁）。
      被告陳稱 ：「96年7月間去住黃薏臻家，詳細時間我忘
        記了，我只記得是孩子剛放暑假沒多久，我原本在桃園
        工作，後來沒有工作了，我要去林口找工作，才會去住
        他家 ，一直到孩子開學後幾天大約9月初離開，當時還
        沒過中秋節。住在黃薏臻家這段期間，白天我有出去過
        ，出去找工作或是工作，我有去做水電臨時工，做好幾
        天，沒有超過一週，水電臨時工是看報紙找的，黃薏臻
        的朋友有一個要叫我去做鐵門或銅門，我有去，但沒有
        工作就回來了。，那是綽號「抓抓」的人帶我去的，因
        為沒有遇到老闆，所以就回來了，這段期間我沒有自己
        出去找工作，只有看報紙，我有載黃薏臻的小孩去遠雄
        公司二代銷售房屋處的遊樂設施，還有他家附近玩，也
        有載小孩去八里廖添丁廟拜拜，其他的廟沒有印象。在
        黃薏臻家天天遇到洪琮崴天天去黃薏臻家打麻將、網聚
        、或是玩撲克牌，他們有很多人，黃薏臻家平常有洪琮
        崴、吳小惠、抓抓等人，人多的時候有七、八人、十多
        人不等，少的話大約四、五人，打一桌麻將，固定一桌
        ，四個人玩，其他人有的人看電視，有的人唱歌，有的
        人玩撲克牌。我比較少打麻將，如果有缺人，我才會玩
        ，平常我都看電視，或是洪琮崴打完麻將之後會與我玩
        撲克牌。96年8月16日下午我人在林口黃薏臻家，當天
        下午我在黃薏臻家可能是看電視，或是聊天、上網，沒
        有出去。有與黃薏臻、洪琮崴等人出去玩，可能好幾次
        ，次數不記得，我們去淡水、九份、夜市，還有去ＰＵ
        Ｂ喝酒。去淡水日期我忘記了，大約是在8月，九份可
        能是8月底去的。去淡水時是我開車，當時我開我自己
        的車，我載一個我的女性朋友，黃薏臻也有開車，她載
        幾人我不知道，當天洪琮崴有去，他沒有開車，我們總
        共兩台車去，我沒有載洪琮崴，所以他可能是被黃薏臻
        載，我們在半路有與黃薏臻的網友一起喝啤酒聚會後，
        再直接開車去淡水，當天是早上出發的，大約下午四、
        五點到淡水，到淡水後，我們一群人在附近逛逛，我帶
        我的女性朋友一起走，他們比較熟的人走在一起，附近
        有很多攤販，我是跟著他們走，我們先逛老街，再逛到
        河邊。在淡水吃晚餐，錢是大家均攤，當晚很多人吃飯
        ，除了我們兩部車之外，還有其他網友也一起去吃，錢
        是大家均攤，離開淡水之後很晚了，幾點了我忘記了，
        也是開車離開淡水，我們原車回來，其他網友有的也是
        自己開車，去淡水期間，我沒有搭船，黃薏臻、洪琮崴
        有沒有搭船我不知道。」（見本院卷99年12月29日筆錄
        第17至23頁）。
      綜上，經本院隔離交互詰問結果，證人黃薏臻、洪琮崴
        、吳小惠三人之證述及被告之陳述，於(1)被告於何期間
        去黃薏臻家住、(2)被告住黃薏臻家期間被告外出之時間
        次數及去處、(3)洪琮崴、吳小惠與被告碰面之次數、(4)
        洪琮崴、吳小惠去黃薏臻家時被告之活動、(5)洪琮崴、
        黃薏臻與被告出去玩的次數及地點等各點均不一致，相
        互不符 ，尤其關於本件竊盜發生之96年8月16日被告之
        行蹤，黃薏臻證稱被告與洪琮崴及伊一家去淡水玩，被
        告則陳稱是在黃薏臻家看電視 ，洪琮崴陳稱96年8月16
        日當天伊已不記得了 ，吳小惠則說伊沒有印象96年8月
        16日當天伊有無去黃薏臻家，再洪琮崴另陳稱只有一次
        與被告、黃薏臻一起去淡水玩，然洪琮崴、黃薏臻、被
        告三人各自陳述之淡水行，關於何時去、何時回、與何
        人一起去、被告有無帶人、帶幾人、何人開車載何人、
        到淡水如何逛、有無坐船、如何吃晚餐、何人付錢等各
        方面，均不相同，足見證人黃薏臻、洪琮崴、吳小惠三
        人之證述均係迴護被告之詞，均不足採為被告於本件竊
        盜發生時不在場之證明。因此被告不在場之抗辯即無可
        採。
    ２綜上所述，被告之所辯，無足採信，本件事證已臻明確，
      被告竊盜之犯行，洵堪認定，應予依法論科。
三、論罪科刑之理由
（一）核被告詹國榮所為，係犯刑法第320條第1項之竊盜罪。被
      告與共犯馬志強有犯意聯絡及行為分擔，均為共同正犯。
（二）原審依上開事證，適用前述法律，並審酌被告國中肄業之
      智識程度，不思以己力賺取財物，進入告訴人住處竊取財
      物，造成告訴人之損失，且迄未賠償之，兼衡其犯後態度
      ，告訴人損失財物之價值，與共犯馬志強間之行為分擔情
      節、本件犯罪之動機、目的及手段，被告自承與母親同住
      ，打零工謀生之家庭、經濟狀況等一切情狀，量處有期徒
      刑8月。經核認事用法均無不合，量刑亦屬妥當 ，被告上
      訴否認犯罪，為無理由，應予駁回。
四、適用之法律：
    刑事訴訟法第368條。
本案經檢察官江守權到庭執行職務。
中    華    民    國    100    年    1    月     12    日
                  刑事第三庭    審判長法  官   陳義仲
                                      法  官   張季芬
                                      法  官   蔡勝雄
以上正本證明與原本無異。
不得上訴。
                                      書記官   汪姿秀
中    華    民    國  100      年    1    月     12    日
附錄本案論罪科刑之法條：
中華民國刑法第320條第1項
（普通竊盜罪、竊佔罪）
意圖為自己或第三人不法之所有，而竊取他人之動產者，為竊盜
罪，處5 年以下有期徒刑、拘役或5百元以下罰金。